【裁判字號】    90,交易,656
【裁判日期】    901106
【裁判案由】    妨害公務
【裁判全文】
臺灣臺中地方法院刑事判決                          九十年度交易字第六五六號
    公  訴  人  臺灣台中地方法院檢察署檢察官
    被      告  乙○○
右列被告因妨害公務等案件，經檢察官提起公訴 (九十年度偵字第一七○三二號)本
院判決如左：
    主  文
乙○○對於公務員依法執行職務時，施脅迫，處有期徒刑參月，如易科罰金以參佰元
折算壹日，鎯頭壹支沒收；又服用酒類，不能安全駕駛動力交通工具而駕駛，處有期
徒刑參月，如易科罰金以參佰元折算壹日；應執行有期徒刑伍月，如易科罰金以參佰
元折算壹日，鎯頭壹支沒收。
    事  實
一、乙○○於民國（下同）九十年九月十七日下午二時許，駕駛車號ＭＧ－八三三○
    號自用大貨車由台中縣豐原市往台中市方向行駛，沿路飲用酒類後，且於明知其
    自己已不能安全駕駛動力交通工具，竟猶仍繼續駕駛該車牌號碼ＭＧ－八三三○
    號自用大貨車，迨於九十年九月十七日下午五時許途經台中市北屯區仁美九巷七
    七號前處時，因不勝酒力，無法有效操控該自用大貨車偏離車道，連續擦撞停放
    在路旁陳湘玉所有之車號ＰＷ－八三三○號自用小客車、胡永平所有之車號Ａ３
    －六○四八號自用小客車、于念華華所有之車號ＫＨＵ－八四○號重型機車等車
    輛，詎乙○○肇事後並不因之下車處理反欲駕車逃離現場，即以連續前進後退碰
    撞方式駕車，惟因巷道狹窄再撞及林文唐、周江秀碧二人所有之房屋後而卡住該
    巷口處，經接獲報案之員警黃明詩、甲○○前來處理該事故，當場發現乙○○酒
    氣濃烈，喝令乙○○下車接受酒測，惟因乙○○不從，反自車窗跳下手持其所有
    鎯頭對員警揮動鎯頭反抗拒捕，對於依法執行職務之員警黃明詩、甲○○當場施
    以脅迫，幸經其他執勤員警當場制止合力拘捕，並扣得上開鎯頭一支；乙○○經
    拘捕後並當場實施以口呼氣式酒精濃度測試，發現乙○○酒精濃度每公升高達○
    ．九六毫克，已達不能安全駕駛動力交通工具之程度。
二、案經台中市警察局第五分局報告檢察官偵查起訴。
    理  由
一、訊之被告乙○○對於右揭時、地酒後駕車肇事固坦承不諱，惟矢口否認有妨害公
    務之犯行，辯稱：車禍後因貨車車門卡住，伊因要以鎯頭敲開車門，並非要攻擊
    員警云云。惟查被告於右揭時地因酒醉車禍經到場員警欲加予逮捕，如何持其所
    有鎯頭在員警面前揮動施脅迫拒捕等情，已据証人即到場處理員警黃明詩、甲○
    ○二人到庭証述明確，並有扣案鎯頭一支可稽。被告否認妨害公務犯行，要屬卸
    責之詞，不足採信。至被告坦承酒後不能安全駕駛車輛部分，核與被害人陳湘玉
    、胡永平、于念華、林文唐、周江秀玉所述情節相符，並有現場相片十二幀、酒
    精濃度施測分析表測定值一紙、刑法第一百八十五條之三觀察紀錄表一紙附卷可
    稽；且依卷附刑法第一百八十五條之三觀察紀錄表所載內容，被告有語無倫次、
    含糊不清、意識模糊、注意力無法集中等現象，其酒後不能安全駕駛動力交通工
    具，已甚灼然，被告此部分自白核與事實相符其犯行亦堪認定。
二、核被告乙○○所為係犯刑法第一百八十五條之三公共危險罪及同法第一百三十五
    條第一項之妨害公務罪。被告乙○○所犯上開二罪之間，犯意各別，行為互異，
    罪名不同，應予分論併罰。審酌被告酒醉駕車造成社會公共通行安全之危害甚巨
    、疏忽政府法令之宣導，且肇事後竟持鎯頭脅迫員警拒捕，量刑本不宜過輕，惟
    念其尚無犯罪前科，因一時酒後意志力薄弱致罹刑章等等一切情狀，從輕各量處
 如主文所示之刑並諭知易科罰金之折算標準及定其應執行刑。扣案之鎯頭一支係
    被告所有供本件犯罪所用之物，依法宣告沒收。
據上論斷，應依刑事訴訟法第二百九十九條第一項前段，刑法第一百三十五條第一項
、第一百八十五條之三、第四十一條第一項、第五十一條第五款、第三十八條第一項
第二款、罰金罰鍰提高標準條例第一條前段、第二條，判決如主文。
中      華      民      國    九十      年     十一     月      六      日
                                 臺灣臺中地方法院交通法庭
                                          法  官   許金樹
右正本證明與原本無異。
如不服本判決，應於判決送達後十日內，向本院提出上訴狀。
                                          書記官
中      華      民      國    九十      年      十一    月      九      日
附錄論罪科刑法條：
中華民國刑法第一百三十五條第一項
對於公務員依法執行職務時，施強暴脅迫者，處三年以下有期徒刑、拘役或三百元以
下罰金。
刑法第一百八十五條之三：服用毒品、麻醉藥品、酒類或其他相類之物，不能安全駕
駛動力交通工具而駕駛者，處一年以下有期徒刑、拘役或三萬元以下罰金。


司法院資訊處製作；財團法人民間司法改革基金會備份。
